# 求助，陈版主。关于股份支付的公允价值问题

提问人：yqcindy 时间：2016-08-14 22:41:58
公司在 2015 年底按照每股 1 元的价格将股份卖给几名员工，同时老股东增资 2000 万，新股东的股份马上被稀释。想对几名员工做股份支付。请问陈版主公允价值按照什么时点确定，是按照新老股东增资前的每股净资产，还是模拟老股东增资 2000 万后计算的每股净资产？

回答人：chenyiwei
首先应根据股份支付准则及其应用指南和讲解的规定，恰当确定该次股份支付的授予日。其次，如果上述各步骤构成一揽子交易，则该授予日的标的股份公允价值应当依据该授予日的实际存在状况并假设在该授予日已完成老股东增资 2000 万交易的前提下确定。如果近期有PE入股的，应首先依据该PE的入股价格；如果没有PE入股价格可作为参考的，则应采用收益法或市盈率法进行评估确定。
不接受直接按帐面净资产或成本法下的净资产评估值作为股份公允价值的做法。

提问人：cathleen75 时间：2016-12-01 16:56:43
如果 6 月份持股平台 5 元每股入账， 8 月份PE进来的时候 9 元每股，那之前对 6 月份的会涉及股份支付吗？
就比如说这些投资事项都是在 5 月份商议的。
谢谢！

回答人：chenyiwei
在确定授予日标的股份公允价值时也要考虑其影响，

提问人：TomyRen 时间：2016-12-02 11:49:46
我补充问一下，如果PE进来的时候是通过从老股东手里转让，不是直接增资，是否也认定为是PE进入？

回答人：chenyiwei
也算。